【裁判字號】    89,易,1330
【裁判日期】    891005
【裁判案由】    恐嚇
【裁判全文】
臺灣板橋地方法院刑事判決                        八十九年度易字第一三三號
    公  訴  人  臺灣板橋地方法院檢察署檢察官
    被      告  乙○○
右列被告因恐嚇取財案件，經檢察官提起公訴（八十九年度偵字第五七九六號），本
院判決如左：
    主  文
乙○○意圖為自己不法之所有，以恐嚇使人將本人之物交付未遂，累犯，處有期徒刑
伍月。
扣案強力膠壹條沒收之。
    事  實
一、乙○○前因犯恐嚇罪，經臺灣高等法院判處有期徒刑十月確定，於民國八十九年
    三月二日執行完畢。猶不知悔改，於八十九年三月十五日下午一時四十五分許，
    在臺北縣永和市○○路一二四巷口，見少年賴ＯＯ（民國七十一年十一月九日生
    ，姓名年籍住址等資料詳卷）年幼可欺，竟意圖為自己不法之所有，以強力膠置
    於衣服裡面偽裝成刀械，持之抵住賴ＯＯ之肚子，並以兇惡之語氣向賴ＯＯ恐嚇
    稱：「不給我錢，就刺你。」，使賴ＯＯ心生恐懼（然尚未達到不能抗拒之程度
    ）。賴ＯＯ向乙○○說沒有錢，乙○○即上前自行搜括賴ＯＯ身上之衣服及書包
    ，並在書包內搜到賴ＯＯ所有的N0KIA行動電話一支，賴ＯＯ則告訴乙○○拿走
    行動電話打電話也要付費，賴ＯＯ不甘受損，又將該行動電話搶回，當二人在拉
    扯該行動電話時，此時賴ＯＯ看到警員騎機車經過，就大喊搶劫，並告訴乙○○
    有警察，乙○○就沒有繼續拉扯該行動電話而離開，故乙○○以前開恐嚇之方法
    使賴ＯＯ交付該行動電話並未得手，賴ＯＯ即跑過去向警員敘述被乙○○恐嚇取
    財之情形，警員即在臺北縣永和市○○路一二四巷口附近之一四四巷口將乙○○
    逮捕，並扣得乙○○所有供犯恐嚇取財罪所用之強力膠一條。
二、案經臺北縣警察局永和分局報告臺灣板橋地方法院檢察署檢察官偵查起訴。
    理  由
一、訊據被告乙○○對於右揭犯罪事實均坦承不諱。抑且，訊之證人即少年賴ＯＯ到
    庭具結證稱：「（敘述被害情形？）當時八十九年三月十五日下午一時四十（五
    ）分許我正要前去上課走在路上，行經永和市○○路一二四巷口前，有一位男子
    即被告用物品抵住我的肚子（他和我面對面，且物品是放在他衣服內，我不知是
    何物？）說不給我錢就刺你，我會害怕，因我認為物品是刀子，我跟他說我沒有
    錢，他就自行搜我的衣服及書包，他在我書包內搜到我所有的行動電話壹支，我
    告訴他他拿走行動電話打電話也要付費，我不甘受損，又將它搶回，當我們在拉
    扯該行動電話時，此時我看到證人甲○○警員騎機車經過，我就喊搶劫，並告訴
    被告有警察，他就沒有繼續搶我的行動電話而離開，所以他離開時沒有持有我的
    行動電話，我有跑過去向警員敘述情形，他就將被告逮捕。」等語；訊據證人即
    查獲被告之警員甲○○在本院具結證稱：「（敘述查獲被告當時情形？）八十九
    年三月十五日下午，我騎機車行經永和市○○路一二四巷口時，被害人賴ＯＯ跑
    過來說有一人持刀搶他的行動電話，我就依他的敘述去追被告，大約在竹林路一
    四四巷口追到被告，聞到有強力膠的味道，我就將他逮捕，沒有在他身上搜到被
    害人的行動電話。依被害人所言被告沒有搶成。」等語（均見本院八十九年五月
    二十九日訊問筆錄）。此外，復有被告所有供犯本罪所用之物－強力膠一條，扣
    案足資佐證。亦有臺北縣警察局贓物認領保管單一紙在卷可稽。是被告之前開自
    白犯行與事實相符，事證明確，應予依法論科。
二、核被告所為係犯刑法第三百四十六條第三項、第一項之意圖為自己不法之所有，
    以恐嚇使人將本人之物交付未遂罪。公訴意旨認為被告前開恐嚇取財之犯行已達
    「既遂」之階段，與事實不符，應予更正如事實欄所載。查被告前曾有事實欄所
    載之犯罪科刑執行情形，有臺灣高等法院檢察署刑案紀錄簡覆表在卷可稽，其受
    有期徒刑之刑執行完畢後，五年以內再犯有期徒刑以上之本罪，為累犯，應依法
    加重其刑。被告已著手實施恐嚇取財之犯行，然尚未得手，為未遂犯，爰依刑法
    第二十六條之規定減輕其刑，並依法先加後減之。爰審酌被告持強力膠一條偽裝
    成刀械恐嚇取財之行為，犯罪所生之危害重大，其復有上述前科，猶不知悔改，
    再為本件犯行，然犯後坦承犯行，甚有悔意，態度甚佳等一切情狀，量處如主文
    所示之刑，以示懲儆。
三、扣案強力膠一條，係被告所有供犯本罪所用之物，業據被告供述明確，上開物品
    爰依刑法第三十八條第一項第二款之規定宣告沒收之。
據上論斷，應依刑事訴訟法第二百九十九條第一項前段，刑法第三百四十六條第三項
、第一項、第四十七條、第二十六條、第三十八條第一項第二款，罰金罰鍰提高標準
條例第一條前段，判決如主文。
本案經檢察官黃明絹到庭執行職務。
中      華      民      國    八十九    年      十      月      五      日
                                      臺灣板橋地方法院刑事第四庭
                                          法  官    許必奇
右正本證明與原本無異。
如不服本判決，應於判決送達後十日內向本院提出上訴狀 (應附繕本) ，上訴於臺灣
高等法院。
                                          書記官    高玉彬
中      華      民      國    八十九    年      十      月      九      日
附錄：刑法第三百四十六條第一項、第三項。
刑法第三百四十六條
意圖為自己或第三人不法之所有，以恐嚇使人將本人或第三人之物交付者，處六月以
上五年以下有期徒刑，得併科一千元以下罰金。
以前項方法得財產上不法之利益或使第三人得之者，亦同
前二項之未遂犯，罰之。


司法院資訊處製作；財團法人民間司法改革基金會備份。
